臺灣臺南地方法院刑事判決　　　　　　　　　　　　九十三年度易字第一五號
　　公　訴　人　臺灣臺南地方法院檢察署檢察官
　　被　　　告　丙○○
　　　　　　　　乙○○
右列被告因竊盜案件，經檢察官提起公訴（九十三年度偵字第九九五七、一０八六九
、一一二０六號）暨移送併案審理（九十三年度偵字第一二七四五號、九十四年度偵
字第三０七號），被告二人於本院行準備程序中均對被訴及移送併案審理之犯罪事實
為有罪之陳述，本院合議庭裁定由受命法官獨任行簡式審判程序，判決如左：
    主  文
丙○○共同連續攜帶兇器竊盜，累犯，處有期徒刑壹年，扣案之扳手壹支、機車鑰匙
壹支、梅花扳手壹支均沒收。
乙○○共同連續攜帶兇器竊盜，累犯，處有期徒刑玖月，扣案之塑膠抽油器壹支、梅
花扳手壹支均沒收。
    事  實
一、丙○○曾因違反肅清煙毒條例案件，於民國八十七年二月二十日，經本院以八十
    六年度訴字第一八九六號判決判處有期徒刑三年二月，於八十七年三月十三日確
    定，入監服刑，至八十八年十二月十七日假釋出監，惟嗣後因案撤銷假釋再度入
    監執行殘刑，於九十二年三月三十一日執行完畢。然丙○○於前開煙毒案件執行
    完畢出監後，不知悔改，再因竊盜案件，經本院於九十三年九月十日以九十三年
    度易字第六三九號判決判處有期徒刑七月，於同年十月十一日判決確定，於九十
    四年一月八日入監服刑，現在監執行中。
二、乙○○曾因搶奪案件，經本院以八十六年度訴字第七八八號判決判處有期徒刑一
    年，於八十六年七月十五日判決確定；又另因搶奪案件，經臺灣高等法院臺南分
    院以八十六年度上訴字第二０七八號判決判處有期徒刑三年六月，於八十七年三
    月二日判決確定，前後兩案接續執行，嗣假釋付保護管束，於九十年十二月二十
    五日保護管束期滿執行完畢。
三、詎丙○○、乙○○二人均不知悔改，基於意圖為自己不法所有之竊盜概括犯意，
    而分別或共同為下列之竊盜犯行，分述如下：
  (一)丙○○單獨所為竊盜犯行部分：
    1.於九十三年九月二十日晚間七時許，在臺南市○○路三四三號前，見壬○○所
      有之車牌號碼ＹＺＪ─二八九號輕機車（惟當時懸掛吳佳縈所有之ＶＥＹ─六
      三０號車牌）停放於路旁且機車鑰匙正插在車上，認有機可乘，即趁無人注意
      之際，以車上鑰匙開啟上開機車電門，竊取該機車，得手後供己代步之用。
    2.於九十三年九月二十四日上午十一時許，騎乘上開竊得之機車，並攜帶其所有
      客觀上具危險性，對人之生命、身體有殺傷力，可供兇器使用之扳手一支，進
      入臺南市○區○○路四七號「大旺市場」四樓，竊取癸○○受託保管安裝於該
      市場內天花板上之輕鋼架，正於拆卸過程中尚未得手之際，旋即於同日上午十
      一時二十五分許，為臺南市警察局第六分局警員當場查獲，並扣得丙○○所有
      供行竊所用之扳手一支及其所竊得之ＹＺＪ─二八九號機車一輛，另在其所騎
      乘之前開竊得機車內扣得其所有之螺絲起子四支、扳手二支、塑膠榔頭一支、
      塑膠手電筒一支、美工刀片一盒、膠帶捲一捲。
    3.於九十三年十月十四日下午六時許，在臺南市○○○○街九一號前，持未扣案
      而在路邊拾獲之鑰匙，竊取戊○○所有停放於該處之車牌號碼ＯＡＤ─二九九
      號重機車一輛，得手後供己騎用。迄同年月二十六日晚間九時四十分許，丙○○騎乘上開竊得之機車行經臺南市○○路○段與夏林路口時，為警當場查獲，
      並扣得前開車牌號碼ＯＡＤ─二九九號重機車一輛。
    4.九十三年十二月十八日晚間八時至九時間，在臺南市○○區○○路七二號前，
      持自備之機車鑰匙一支，竊取丁○○所有停放於該處之車牌號碼ＷＨＸ－０七
      三號輕機車，得手後供己代步使用。嗣於同年月二十日上午十一時五十七分許
      ，丙○○騎乘前開竊得之輕機車行經臺南市○○路與西和路路口時，為警查獲
      ，並扣得前開車牌號碼ＷＨＸ－０七三號輕機車一輛及丙○○所有供竊取上開
      輕機車所用之鑰匙一支。
  (二)乙○○單獨所為竊盜犯行部分：
    乙○○於九十三年十二月六日下午二時四十分許，在臺南市○○路○段一七三號
    前，以自備之塑膠抽油器，竊取庚○○所使用之車牌號碼ＧＤ六－七九七號機車
    內之九二無鉛汽油約二公升，並將之注入其所騎乘之車牌號碼ＶＢＥ－一六三號
    機車車內油箱。得手後尚未離去之際，為庚○○之同事陳宏吉發覺，報警處理，
    當場查獲，並扣得乙○○所有供竊取汽油所用之塑膠抽油器一支。
  (三)丙○○、乙○○二人共同所為竊盜犯行部分：
    丙○○、乙○○二人基於竊盜之犯意聯絡，於九十三年十月十八日上午十一時許
    ，共同在臺南市○○○路灣裡段路旁之佛教協會贈與臺南市省躬里之佛堂內，由
    丙○○負責把風，乙○○攜帶其所有客觀上具危險性，對人之生命、身體有殺傷
    力，可供兇器使用之梅花扳手一支，竊取省躬里里長甲○○所管領，安裝於該佛
    堂內之鋁窗四扇、鋁門框四支、鋁門壓條二支。得手後由乙○○騎乘車牌號碼Ｖ
    ＢＥ─一六三號機車搭載丙○○逃離現場。嗣於同日上午十一時十八分許，為警
    在臺南市○○○路清水公園堤岸旁馬路查獲，並扣得乙○○所有供行竊所用之梅
    花扳手一支；另在乙○○所騎乘之前開機車內扣得乙○○所有之十字螺絲起子、
    美工刀各一支。
四、案經臺南市警察局第六分局、第一分局、第四分局、第五分局報請臺灣臺南地方
    法院檢察署檢察官偵查起訴暨移送併案審理。
    理  由
一、訊據被告丙○○、乙○○二人對於右開事實，均坦承不諱，核與被害人壬○○、
    癸○○、戊○○、丁○○之母辛○○、庚○○、甲○○於警詢中指訴之情節及證
    人即當場查獲被告乙○○竊取汽油之陳宏吉於警詢中證述之情節，大致相符，又
    被告丙○○、乙○○二人分別或共同竊取如犯罪事實欄所述各項贓物，乃至於被
    告丙○○竊取車牌號碼ＹＺＪ─二八九號機車當時，該機車上所懸掛之ＶＥＹ─
    六三０號車牌，均已分別發還各被害人及ＶＥＹ─六三０號車牌所有人吳佳縈領
    回，亦有贓物領結一紙、贓物認領保管單六紙在卷可稽，此外復有如犯罪事實欄
    所述之作案工具扣案及ＹＺＪ─二八九號輕機車之車籍作業系統－查詢認可資料
    一紙、ＯＡＤ─二九九號重機車車輛竊盜、車牌失竊資料個別查詢報表－查詢車
    輛認可資料二紙、臺南市警察局車輛尋獲電腦輸入單一紙、ＷＨＸ－０七三號輕
    機車之車輛竊盜、車牌失竊資料個別查詢報表－查詢車輛認可資料、車輛車牌失
    竊作業－查獲車輛認可資料各一紙暨相片二十幀在卷可資佐證，足見被告丙○○
    、乙○○二人所為之前開自白與事實相符，應可採信。本案事證明確，被告二人
    犯行均堪認定。
三、按刑法第三百二十一條第一項第三款之攜帶兇器竊盜罪，係以行為人攜帶兇器竊
    盜為其加重條件，此所謂兇器，其種類並無限制，凡客觀上足對人之生命、身體
    、安全構成威脅，具有危險性之兇器均屬之，且祇須行竊時攜帶此種具有危險性
    之兇器為已足，並不以攜帶之初有行兇之意圖為必要；又扳手、鉗子、起子等物
    ，客觀上均足對人之生命、身體、安全構成威脅，應認為行兇器具，持以行竊應
    成立加重竊盜罪，最高法院七十九年台上字第五二五三號判例、七十六年度台上
    字三九二九號判決可資參照。查被告丙○○於其在臺南市○區○○路四七號「大
    旺市場」四樓竊取安裝於天花板之輕鋼架，以及被告丙○○、乙○○二人共同於
    臺南市○○○路灣裡段路旁之佛堂內竊取鋁窗、鋁門框、鋁門壓條等物，均攜帶
    扳手為之，此等扣案之扳手客觀上均足對人之生命、身體、安全構成威脅，應認
    為係兇器無疑。是被告丙○○就犯罪事實欄編號三之(一)之1.、3.、4.部分，核其
    所為係犯刑法第三百二十條第一項之普通竊盜罪；另就犯罪事實欄編號三之(一)之
    2.部分，因其尚未得手即為警查獲，核其所為係犯刑法第三百二十一條第二項、
    第一項第三款之攜帶兇器加重竊盜未遂罪；被告乙○○就其單獨所為竊盜犯行部
    分，係犯刑法第三百二十條第一項之普通竊盜罪；被告丙○○、乙○○二人共同
    於臺南市○○○路灣裡段路旁之佛堂內所為之竊盜犯行，係犯刑法第三百二十一
    條第一項第三款之攜帶兇器加重竊盜罪。被告丙○○、乙○○二人就其二人共同
    所為之前開攜帶兇器加重竊盜犯行，有犯意聯絡及行為分擔，為共同正犯。被告
    丙○○、乙○○二人所犯各次竊盜犯行，均時間緊接，所犯為構成要件相同之罪
    ，顯係基於概括之犯意反覆為之，均為連續犯，應依刑法第五十六條之規定，各
    論以刑法第三百二十一條第一項第三款之攜帶兇器加重竊盜一罪，並均加重其刑
    。檢察官移送本院併案審理部分（即被告丙○○竊取車牌號碼ＷＨＸ－０七三號
    輕機車犯行，以及被告乙○○竊取機車油箱內汽油犯行），雖未經起訴，然與被
    告二人本案遭起訴部分各有連續犯之裁判上一罪關係，本院亦應併予審究。
四、末查被告丙○○曾因違反肅清煙毒條例案件，經本院以八十六年度訴字第一八九
    六號判決判處有期徒刑三年二月確定，於九十二年三月三十一日執行完畢，又被
    告乙○○亦曾因搶奪案件，分別經本院及臺灣高等法院臺南分院以八十六年度訴
    字第七八八號、八十六年度上訴字第二０七八號判決各判處有期徒刑一年、三年
    六月確定，於九十年十二月二十五日執行完畢，有臺灣高等法院被告全國前案紀
    錄表在卷可稽，其二人分別於前開有期徒刑執行完畢後五年內再犯本案有期徒刑
    以上之罪，均為累犯，應各依刑法四十七條之規定加重其刑，並遞加重之。爰審
    酌被告丙○○前因竊盜案件，經本院於九十三年九月十日以九十三年度易字第六
    三九號判決判處有期徒刑七月，有臺灣高等法院被告全國前案紀錄表可稽，竟於
    前案判決後僅僅十日，再度連續竊取他人財物，且被告二人於本案所為連續竊盜
    犯行，均係為警查獲後短時間內再度連續犯案，顯無警惕、悔改之心，以及被告
    丙○○、乙○○二人所竊各項財物之價值、行竊之手段、所竊財物均已發還被害
    人領回，暨被告二人犯後均坦承全部犯行，態度尚稱良好等一切情狀，分別量處
    如主文所示之刑，以示懲儆。
五、扣案之扳手一支（犯罪事實欄編號三之(一)之2.）、鑰匙一支（犯罪事實欄編號三
    之(一)之4.）、塑膠抽油器一支（犯罪事實欄編號三之(二)）、梅花扳手一支（犯罪
    事實欄編號三之(三)），分別為被告丙○○、乙○○二人所有或供共同犯罪所用之
    物（梅花扳手部分），業據被告二人自承在卷，應依刑法第三十八條第一項第二
    款宣告沒收。至其餘扣案物品，於查獲之際均放置於機車內，且被告二人對於此
    等物品之用途，於警詢、偵查以至本院審理中所為之供述，並非一致，雖分別為
    其二人所有，但尚難逕認為係其二人供犯罪所用或犯罪預備之物，爰不予宣告沒
    收，併予敘明。
據上論斷，應依刑事訴訟法第二百九十九條第一項前段、第二百七十三條之一第一項
，刑法第二十八條、第五十六條、第三百二十一條第一項第三款、第四十七條、第三
十八條第一項第二款，判決如主文。
本案經檢察官己○○到庭執行職務。
中      華      民      國    九十四    年      二      月    二十四    日
                                臺灣臺南地方法院刑事第四庭
                                        法  官  周紹武
右正本證明與原本無異。
如不服本判決，應於判決送達後十日內，向本院提出上訴狀。
                                        書記官  許美惠
中      華      民      國    九十四    年      二      月    二十四    日
附錄本案論罪科刑法條全文：
中華民國刑法第三百二十一條
犯竊盜罪而有左列情形之一者，處六月以上、五年以下有期徒刑：
一  於夜間侵入住宅或有人居住之建築物、船艦或隱匿其內而犯之者。
二  毀越門扇、牆垣或其他安全設備而犯之者。
三  攜帶兇器而犯之者。
四  結夥三人以上而犯之者。
五  乘火災、水災或其他災害之際而犯之者。
六  在車站或埠頭而犯之者。
前項之未遂犯罰之。
